A Register of the Américo Ghioldi Papers
Hoover Institution Archives
- Speeches and Writings, 1919-1982.
  - "Negocios turbios y estatismo politico," Afirmación., 1959 October 27 (Folder 19: 37)
  - "Aventuras del astuto capitán de la economía," Afirmación., 1959 November 3 (Folder 19: 38)
  - "Comilonas oficiales," Afirmación., 1959 November 3 (Folder 19: 39)
  - "¿Congreso o comité?", Afirmación., 1959 November 3 (Folder 19: 40)
  - "Ignorancia en T.V.," Afirmación., 1959 November 3 (Folder 19: 41)
  - "Nuncio protestante contra la constitución," Afirmación., 1959 November 3 (Folder 19: 42)
  - "Olividadizo pero no tanto," Afirmación., 1959 November 3 (Folder 19: 43)
  - "Un año de estado de sitio, de arbitraridad y prepotencia," Afirmación., 1959 November 10 (Folder 19: 44)
  - "Discurso político por dentro y económico por fuera," Afirmación., 1959 November 10 (Folder 19: 45)
  - "Intercontinentalismo," Afirmación., 1959 November 10 (Folder 19: 46)
  - "Mensaje Rosado en tiempo de farsa," Afirmación., 1959 November 10 (Folder 19: 47)
  - "Progresos de la ciencia de la muerte," Afirmación., 1959 November 10 (Folder 19: 48)
  - "Recordemos a Don Alvaro cómo se preparó, con que expedientes y métodos el fascismo italiano," Afirmación., 1959 November 10 (Folder 19: 49)
  - "Delicadeza de la piel callosa," Afirmación., 1959 November 18 (Folder 19: 50)
  - "Un juicio sobre Justo como civilizador," Afirmación., 1959 November 18 (Folder 19: 51)
  - "Por qué soy socialista," Afirmación., 1959 November 18 (Folder 19: 52)
  - "¿Qué se 'fizo' del capitalismo del pueblo?," Afirmación., 1959 November 18 (Folder 19: 53)
  - "Insensatez y temeridad reaccionaria," Afirmación., 1959 November 24 (Folder 19: 54)
  - "Yo opino," Correo de la Tarde., 1959 November 24 (Folder 19: 55)
  - "El Dr. Frondizi, serio aspirante al titulo en el campeonato del estado de sitio," Afirmación., 1959 November 27 (Folder 19: 56)
  - "Algunos signos en el fin de año," Afirmación., 1959 December 29 (Folder 19: 57)
  - "La mancha grande e indeleble," Afirmación., 1959 November 27 (Folder 19: 58)
  - "Nueva emisión de moneda.", Circa 1960 (Folder 19: 59)
  - "Gobierno, política y economía de prestado," Afirmación., 1960 January 12 (Folder 19: 60)
  - "Representación proporcional por los partidos mismos," Afirmación., 1960 January 19 (Folder 19: 61)
  - "Trampa política en mesa redonda," Afirmación., 1960 January 19 (Folder 19: 62)
  - "Unicato político para fabricar unicato eléctrico," Afirmación., 1960 January 26 (Folder 19: 63)
  - "Diga ahora Frondizi," Afirmación., 1960 February 2 (Folder 19: 64)
  - "La doble habla," Afirmación., 1960 February 2 (Folder 19: 65)
  - "Especulación protegida," Afirmación., 1960 February 2 (Folder 19: 66)
  - "Irregularidades con el carbón de Río Turbio," Afirmación., 1960 February 2 (Folder 19: 67)
  - "Los maestros y los trabajadores," Afirmación., 1960 February 2 (Folder 19: 68)
  - "El viaje de Perón a España," Afirmación., 1960 February 2 (Folder 19: 69)
  - "Confusionismo y política educativa oficial," Afirmación., 1960 February 16 (Box-folder 20: 1)
  - "Cruel e infame electoralismo," Afirmación., 1960 February 16 (Folder 20: 2)
  - "Ordenamiento de la corte política oficial," Afirmación., 1960 February 16 (Folder 20: 3)
  - "Severo juicio del Dr. Rafael Bielsa," Afirmación., 1960 February 16 (Folder 20: 4)
  - "Corte tocado es corte perdida," Afirmación., 1960 February 23 (Folder 20: 5)
  - "Hábil maniobra impositiva," Afirmación., 1960 February 23 (Folder 20: 6)
  - "La intrasigencia ha capitulado en todas las cosas, morales e inmorales," Afirmación., 1960 February 23 (Folder 20: 7)
  - "Más que a un gobierno enfrentamos a un regimen," Afirmación., 1960 February 23 (Folder 20: 8)
  - "'Seguros de cambio' y 'salarios a oro'," Afirmación., 1960 February 23 (Folder 20: 9)
  - "La visita de Eisenhower," Afirmación., 1960 February 23 (Folder 20: 10)
  - "Los contratos de petróleo y la justicia," Afirmación., 1960 March 8 (Folder 20: 11)
  - "Historia reciente de una felonía y una gran confusión," Afirmación., 1960 March 8 (Folder 20: 12)
  - "El pseudo socialismo desbarrancándose," Afirmación., 1960 March 8 (Folder 20: 13)
  - "Se ha resquebrajado el muro de contenci#x00F3;n institucional," Afirmación., 1960 March 8 (Folder 20: 14)
  - "La teoría y la práctica de la enseñanza técnica," Afirmación., 1960 March 8 (Folder 20: 15)
  - "A monseñor Plaza," Afirmación., 1960 March 15 (Folder 20: 16)
  - "Bárbara criminalidad y duplicidad política," Afirmación., 1960 March 15 (Folder 20: 17)
  - "Cual es y donde está el Partido Socialista," Afirmación., 1960 March 15 (Folder 20: 18)
  - "Lo que el pueblo no podrá olividar en el cuarto oscuro," Afirmación., 1960 March 15 (Folder 20: 19)
  - "Los seminarios y el ex-seminarista," Afirmación., 1960 March 15 (Folder 20: 20)
  - "Ultra nacionalistas y totalitarios, y además fraudulentos: más giacobinadas," Afirmación., 1960 March 15 (Folder 20: 21)
  - "Enhebrar meses," Afirmación., 1960 March 22 (Folder 20: 22)
  - "Nicolás Repetto en la hora política," Afirmación., 1960 March 22 (Folder 20: 23)
  - "El partido está firme y de pie," Afirmación., 1960 March 30 (Folder 20: 24)
  - "El pronunciamento del pueblo," Afirmación., 1960 March 30 (Folder 20: 25)
  - "Las tendencias generales que revelan las cifras del escrutinio," Afirmación., 1960 March 30 (Folder 20: 26)
  - "Ayer Frigerio, hoy Alsogaray," Afirmación., 1960 April 5 (Folder 20: 27)
  - "He aqui la explicación," Afirmación., 1960 April 5 (Folder 20: 28)
  - "Primer informe del comandante en jefe Conintes," Afirmación., 1960 April 5 (Folder 20: 29)
  - "30, 40, 50 alumnos," Afirmación., 1960 April 5 (Folder 20: 30)
  - "Una novedad que llega con retraso," Afirmación., 1960 April 20 (Folder 20: 31)
  - "Los inquietantes realidades de América latina," Afirmación., 1960 May 4 (Folder 20: 32)
  - "Los juego de pilatos en la Rosada," Afirmación., 1960 May 4 (Folder 20: 33)
  - "Sacristán de historia retrógrada," Afirmación., 1960 May 11 (Folder 20: 34)
  - "El autor del caso hace de espectador," Afirmación., 1960 May 18 (Folder 20: 35)
  - "A puertas cerradas," Afirmación., 1960 May 18 (Folder 20: 36)
  - "Reducción gradual y conjunto del armamentismo en América," Afirmación., 1960 May 18 (Folder 20: 37)
  - speech to socialist meeting., 1960 May 23 (Folder 20: 38)
  - "Es más nítida y dramática que nunca la división del país," Afirmación., 1960 June 1 (Folder 20: 39)
  - "Los trabajadores, dignos herederos de Mayo," Afirmación., 1960 June 1 (Folder 20: 40)
  - "Privilegios para otra compañía," Afirmación., 1960 June 13 (Folder 20: 41)
  - "La escuela común es el ideal democrático de la unidad nacional," Afirmación., 1960 June 22 (Folder 20: 42)
  - "¿Lo que vale 15 millones de dólares se pagará 51, 62 ó 70 millones?", Afirmación., 1960 June 22 (Folder 20: 43)
  - "¿Muchos religiosos y pocos frailes?", Afirmación., 1960 June 22 (Folder 20: 44)
  - "El gran paso de comedia," Afirmación., 1960 June 24 (Folder 20: 45)
  - "Los topicos fundamentales del preambulo," Afirmación., 1960 June 27 (Folder 20: 46)
  - "Dos Argentinas, reciprocamente hostiles," Afirmación., 1960 June 29 (Folder 20: 47)
  - "La seria 'cola' de San Luis," Afirmación., 1960 June 29 (Folder 20: 48)
  - "Todo lo que hace la Rosada nos conduce a una situación de fuerza," Afirmación., 1960 June 29 (Folder 20: 49)
  - "Cómo se paga la propaganda," Afirmación., 1960 July 6 (Folder 20: 50)
  - "¿El horno está o no está para bollos?", Afirmación., 1960 July 6 (Folder 20: 51)
  - "El secreto de la integración," Afirmación., 1960 July 6 (Folder 20: 52)
  - "Señales," Afirmación., 1960 July 6 (Folder 20: 53)
  - "¿Reducción del déficit o prestidigitación?", Afirmación., 1960 July 6 (Folder 20: 54)
  - "Religiosidad...de presidentes," Afirmación., 1960 July 13 (Folder 20: 55)
  - "La historia del programa explica la actual definición," Afirmación., 1960 July 20 (Folder 20: 56)
  - "Planificador de sus viajes y de su propaganda," Afirmación., 1960 July 27 (Folder 20: 57)
  - "Ministerio para mí; aumentos para Uds.," Afirmación., 1960 August 3 (Folder 20: 58)
  - "Negociados múltiples y creciente podredumbre," Afirmación., 1960 August 3 (Folder 20: 59)
  - "Orientaciones económicas del socialismo," Afirmación., 1960 August 3 (Folder 20: 60)
  - "Absurdo trágico de nuestro sistema electoral," Afirmación., 1960 August 10 (Folder 20: 61)
  - "Juego de piernas del presidente," Afirmación., 1960 August 15 (Folder 20: 62)
  - "Cuestión judía, clericalismo y gobierno," Afirmación., 1960 August 24 (Folder 20: 63)
  - "Nuestro juicio sobre la revolución cubana," Afirmación., 1960 August 31 (Folder 20: 64)
  - "Despiadada persecución de la escuela y maestros," Afirmación., 1960 September 7 (Folder 20: 65)
  - "Instrucciones secretas de Frigerio-Frondizi para la conferencia de Costa Rica," Afirmación., 1960 September 14 (Folder 20: 66)
  - "Antidemocracia en acción," Afirmación., 1960 September 21 (Folder 20: 67)
  - "Detalles de su actuación en relaciones exteriores y en el gobierno," Afirmación., 1960 September 21 (Folder 20: 68)
  - "Ratificamos y agregamos...," Afirmación., 1960 September 21 (Box-folder 21: 1)
  - "Cada cosa en su lugar y los símbolos también," Afirmación., 1960 September 28 (Folder 21: 2)
  - "Conformistas y rebeldes," Afirmación., 1960 October 11 (Folder 21: 3)
  - "Los cuatros errores de Frondizi," Afirmación., 1960 October 11 (Folder 21: 4)
  - "Doce horas en la vida de A. F.," Afirmación., 1960 October 19 (Folder 21: 5)
  - "La duplicidad presidencial colmó la paciencia argentina," Afirmación., 1960 October 19 (Folder 21: 6)
  - "Estos son los ministros y este es el presidente," Afirmación., 1960 October 19 (Folder 21: 7)
  - "Jugando con fuego," Afirmación., 1960 October 19 (Folder 21: 8)
  - "Todo el año es epoca de vendimia clerical," Afirmación., 1960 October 19 (Folder 21: 9)
  - "Cinco crisis militares no han sido, al parecer, advertencia suficiente," Afirmación., 1960 October 26 (Folder 21: 10)
  - "Frondizi entre Frigerio y Alsogoray," Afirmación., 1960 November 2 (Folder 21: 11)
  - "Perspectivas de la semana," Afirmación., 1960 November 2 (Folder 21: 12)
  - "Gobierno de la enseñanza media universitario.", 1960 November 6 (Folder 21: 13)
  - "Ardientes cargos contra un frío presidente," Afirmación., 1960 November 23 (Folder 21: 14)
  - "Gestión secreta del Dr. Pinedo," Afirmación., 1960 November 23 (Folder 21: 15)
  - "A esto nos llevaron A. F. y sus aliados del alma," Afirmación., 1960 December 7 (Folder 21: 16)
  - "Intima duplicidad oficial a flor de piel," Afirmación., 1960 December 14 (Folder 21: 17)
  - "El oro robado al pueblo ibero-indo-latinoamericano," Afirmación., 1960 December 14 (Folder 21: 18)
  - "Rafael Bielsa y los legisladores," Afirmación., 1960 December 14 (Folder 21: 19)
  - "El sepelio de Prof. Mantovani," Afirmación., 1960 December 14 (Folder 21: 20)
  - "La presencia de un filósofo," Afirmación., 1960 December 28 (Folder 21: 21)
  - "'Programas': de Avellaneda a Chascomús," Afirmación., 1960 December 28 (Folder 21: 22)
  - "Reafirmación de las permanencias del socialismo," Afirmación., 1960 December 28 (Folder 21: 23)
  - "Decadencia y miseria de la escuela argentina," Afirmación., 1961 March 22 (Folder 21: 24)
  - "Nivel y situación educativa en Argentina.", 1961 June (Folder 21: 25)
  - "Mostramos una vida ejemplar así denunciamos nuestro linaje,"Afirmación., 1961 June 28 (Folder 21: 26)
  - Sarmiento y la política de la educación.., 1961 August 11 (Folder 21: 27)
  - "Repetto, un modo de ser politico," Afirmación., 1961 October 18 (Folder 21: 28)
  - "Reconstrucciópn y resurgimento por la educación.", Circa 1962 (Folder 21: 29)
  - "La barba no hace al filósofo," Afirmación., 1962 February 7 (Folder 21: 30)
  - "Farsa oficial impositiva," Afirmación., 1962 February 7 (Folder 21: 31)
  - "Impera el orden del picotazo en el gallinero," Afirmación., 1962 February 7 (Folder 21: 32)
  - "La provocación y la calumnia en un discurso presidencial," Afirmación., 1962 February 7 (Folder 21: 33)
  - "Así quedó el presidente, luego de la ruptura," Afirmación., 1962 February 14 (Folder 21: 34)
  - "El banquete de los ausentes," Afirmación., 1962 February 14 (Folder 21: 35)
  - "Cuando el barco se hunde," Afirmación., 1962 February 14 (Folder 21: 36)
  - "Migajas," Afirmación., 1962 February 14 (Folder 21: 37)
  - "Especulación," Afirmación., 1962 February 21 (Folder 21: 38)
  - "Poco creíble, señor," Afirmación., 1962 February 21 (Folder 21: 39)
  - "Pro domo sua," Afirmación., 1962 February 21 (Folder 21: 40)
  - "Se creó el déficit para privatizar después," Afirmación., 1962 February 21 (Folder 21: 41)
  - "Alto funcionario nos da la razón," Afirmación., 1962 March 14 (Folder 21: 42)
  - "Advertencia del Partido Socialista en Mayo 1959," Afirmación., 1962 April 4 (Folder 21: 43)
  - "El país está en un callejón," Afirmación., 1962 April 4 (Folder 21: 44)
  - "Responsabilidad de los partidos con representación parlamentaria," Afirmación., 1962 April 4 (Folder 21: 45)
  - "El verdadero rostro del Dr. Frondizi," Afirmación., 1962 April 4 (Folder 21: 46)
  - "Días más, días menos, habrá que decidir," Afirmación., 1962 April 11 (Folder 21: 47)
  - "Los socialistas volvemos a decir," Afirmación., 1962 April 11 (Folder 21: 48)
  - "¡Basta, monseñor!",Afirmación., 1962 April 18 (Folder 21: 49)
  - "Cómo 'salió' Bermúdez Emparanza," Afirmación., 1962 April 18 (Folder 21: 50)
  - "De esto se trata. Y no de otro cosa," Afirmación., 1962 April 18 (Folder 21: 51)
  - "Mayores iracundos," Afirmación., 1962 April 18 (Folder 21: 52)
  - "Guevara, con prólogo de caggiano," Afirmación., 1962 April 19 (Folder 21: 53)
  - "Cómo fue planeado el desfile de tanques de General Rauch," Afirmación., 1962 April 25 (Folder 21: 54)
  - "Historia y progresión del 'facto'," Afirmación., 1962 April 30 (Folder 21: 55)
  - "En lugar de apagar del fuego, dedicados a derrumbar la casa," Afirmación., 1962 April 30 (Folder 21: 56)
  - "El arbitrismo de un ministro y la representación proporcional," Afirmación., 1962 May 9 (Folder 21: 57)
  - "Quisicosas," Afirmación., 1962 May 9 (Folder 21: 58)
  - "Las verdades del barquero," Afirmación., 1962 May 9 (Folder 21: 59)
  - "País saqueado y ladrones en libertad," Afirmación., 1962 May 13 (Folder 21: 60)
  - "¿Con esta gente podrá investigarse?", Afirmación., 1962 May 16 (Folder 21: 61)
  - "Hechos que demandan pronta aclaración," Afirmación., 1962 May 16 (Folder 21: 62)
  - "Reportaje a Ghioldi pro Radio Rivadavia," interview, Afirmación., 1962 May 16 (Folder 21: 63)
  - "Alsogaray es acusado de marxista," Afirmación., 1962 May 23 (Folder 21: 64)
  - "Razón de ser y origen de la confusión," Afirmación., 1962 May 23 (Folder 21: 65)
  - "Cañones apuntan a ministros," Afirmación., 1962 May 30 (Folder 21: 66)
  - "En qué consiste el 'Ciclo Frondizi'," Afirmación., 1962 May 30 (Box-folder 22: 1)
  - "Carta semanal," Afirmación., 1962 June 6 (Folder 22: 2)
  - "Negociados: sopla y olvida, dice el gobierno," Afirmación., 1962 June 6 (Folder 22: 3)
  - "Descripción del vacío," Afirmación., 1962 June 13 (Folder 22: 4)
  - "La educación obrera en el mundo," Afirmación., 1962 June 13 (Folder 22: 5)
  - "Entre borradores y borrones," Afirmación., 1962 June 13 (Folder 22: 6)
  - "La olla destapada," Afirmación., 1962 June 13 (Folder 22: 7)
  - "Encuesta sobre carestia de la vida," Afirmación., 1962 June 19 (Folder 22: 8)
  - "Estatuto político y caminos de salida," Afirmación., 1962 June 19 (Folder 22: 9)
  - "Investigar el costo de las campañas electorales," Afirmación., 1962 June 27 (Folder 22: 10)
  - "Ni por los hechos, ni por comicios," Afirmación., 1962 June 27 (Folder 22: 11)
  - "Caída económica y caída política," Afirmación., 1962 July 4 (Folder 22: 12)
  - "Discípulos de Rousseau en las colonias hispanoamericanas," Afirmación., 1962 July 4 (Folder 22: 13)
  - "Las cuentas del desastre," Afirmación., 1962 July 11 (Folder 22: 14)
  - "Independencia y salta," Afirmación., 1962 July 11 (Folder 22: 15)
  - "No puede investigarse," Afirmación., 1962 July 11 (Folder 22: 16)
  - "Socialismo, Aramburu, Peronismo," Afirmación., 1962 July 11 (Folder 22: 17)
  - "Una tormenta asoma en el barómetro," Afirmación., 1962 July 11 (Folder 22: 18)
  - "Algo pasa en la calle: son los tanques," Afirmación., 1962 July 15 (Folder 22: 19)
  - "Apuntes para una historia de la crisis militares," Afirmación., 1962 July 15 (Folder 22: 20)
  - "Qué entendemos por izquierda," Afirmación., 1962 July 18 (Folder 22: 21)
  - "'Sociedad' y 'partido'," Afirmación., 1962 July 18 (Folder 22: 22)
  - "Son retirados 143 jueces Nazis," Afirmación., 1962 July 18 (Folder 22: 23)
  - "3 responsables del desastre económico," Afirmación., 1962 July 29 (Folder 22: 24)
  - "Una puñado de falsas opiniones," Afirmación., 1962 August 29 (Folder 22: 25)
  - "Continuidad de espíritu, de lucha y de conducta," La Vanguardia., 1962 September 4 (Folder 22: 26)
  - "...Y ahora, revolución de coroneles," La Vanguardia., 1962 September 4 (Folder 22: 27)
  - La Vanguardia 1962 September 6, Ciencia y acción cultural en la teoría del progreso. (Folder 22: 28)
  - "Todo el país habla de revolución," La Vanguardia., 1962 September 12 (Folder 22: 29)
  - "Ordenando ideas y clarificando rumbos," La Vanguardia., 1962 September 19 (Folder 22: 30)
  - "Documento válido para todo y lo contrarior de todo," La Vanguardia., 1962 September 26 (Folder 22: 31)
  - "La 'ideologia' del bando azul," La Vanguardia., 1962 September 26 (Folder 22: 32)
  - "La república socavada por crisis de lealtad, de capacidad y de intereses," La Vanguardia., 1962 September 26 (Folder 22: 33)
  - "Don Alvaro está en todos," La Vanguardia., 1962 October 3 (Folder 22: 34)
  - "Musich-Frigerio," La Vanguardia., 1962 October 3 (Folder 22: 35)
  - "El país ignora lo qué ha pasado," La Vanguardia., 1962 October 3 (Folder 22: 36)
  - "La roca Tarpeya está cerca del capitolio, Sr. Alsogaray," La Vanguardia., 1962 October 3 (Folder 22: 37)
  - "Testimonios," La Vanguardia., 1962 October 3 (Folder 22: 38)
  - "Alsogaray: también gestor de empresas ante los partidos," La Vanguardia., 1962 October 10 (Folder 22: 39)
  - "Presidente prisonero de los azules," La Vanguardia., 1962 October 10 (Folder 22: 40)
  - "Todo se vuelve opaco," La Vanguardia., 1962 October 10 (Folder 22: 41)
  - "Trampa para cazar Peronistas," La Vanguardia., 1962 October 10 (Folder 22: 42)
  - "El gobierno y el bando triunfante asientan sobre una gran traición," La Vanguardia., 1962 October 24 (Folder 22: 43)
  - "Nuevas capas de planes políticos," La Vanguardia., 1962 October 24 (Folder 22: 44)
  - "La participación de la aeronáutica," La Vanguardia., 1962 October 24 (Folder 22: 45)
  - "15 millones y el 'trigo candeal'," La Vanguardia., 1962 October 31 (Folder 22: 46)
  - "Directivas políticas del secretario de Guerra," La Vanguardia., 1962 October 31 (Folder 22: 47)
  - "Facultades extraordinarias," La Vanguardia., 1962 October 31 (Folder 22: 48)
  - "El gobierno se absuelve," La Vanguardia., 1962 October 31 (Folder 22: 49)
  - "¡Menos mal que no fué hundido el portaviones," La Vanguardia., 1962 October 31 (Folder 22: 50)
  - "Criterios socialistas para enfrentar la crisis," Nuevas Bases., 1962 December 5 (Folder 22: 51)
  - "¡Estos nos gobiernon!", Nuevas Bases., 1962 December 5 (Folder 22: 52)
  - "Respuesta a la UCR del pueblo," Nuevas Bases., 1962 December 5 (Folder 22: 53)
  - "Contra el desastre y el saqueo," Nuevas Bases., 1962 December 12 (Folder 22: 54)
  - "Crisis de incapacidad y vergüenza," Nuevas Bases., 1962 December 12 (Folder 22: 55)
  - "Delicadeza 'sui generis'," Nuevas Bases., 1963 February 6 (Folder 22: 56)
  - "División blindada," Nuevas Bases., 1963 February 6 (Folder 22: 57)
  - "Dos ministros disienten sobre el problema ferroviario. El gobierno contradictorio declama y se cruza de brazos," Nuevas Bases., 1963 February 6 (Folder 22: 58)
  - "El gobierno modificó el código penal por decreto," Nuevas Bases., 1963 February 6 (Folder 22: 59)
  - "Reincidencia," Nuevas Bases., 1963 February 6 (Folder 22: 60)
  - "La Rosado caotiza el país todos los dias un poco más," Nuevas Bases., 1963 February 6 (Folder 22: 61)
  - "La trapisonda política," Nuevas Bases., 1963 February 6 (Folder 22: 62)
  - "Ayer en el Rio, hoy en La Azotea," La Vanguardia., 1963 February 13 (Folder 22: 63)
  - "Ayer Uruguayana, hoy Washington," La Vanguardia., 1963 February 13 (Folder 22: 64)
  - "Un fallo de la corte y la nueva integración," La Vanguardia., 1963 February 13 (Folder 22: 65)
  - "Folletos para la militancia," La Vanguardia., 1963 February 13 (Folder 22: 66)
  - "Petroleo caro y política negra," La Vanguardia., 1963 February 13 (Box-folder 23: 1)
  - "Rattenbach compromete al ejército y a la democracia," La Vanguardia., 1963 February 13 (Folder 23: 2)
  - "La democracia en peligro," La Vanguardia., 1963 February 20 (Folder 23: 3)
  - "El presidente y los militares de turno, autores del caos," La Vanguardia., 1963 February 20 (Folder 23: 4)
  - "A la espera del próximo traspié mientras la confusión aumenta," La Vanguardia., 1963 March 6 (Folder 23: 5)
  - "Limones exprimidos," La Vanguardia., 1963 March 6 (Folder 23: 6)
  - "Madrileñas," La Vanguardia., 1963 March 6 (Folder 23: 7)
  - "Sin alimento, vivienda ni sueldos que alcancen," La Vanguardia., 1963 March 6 (Folder 23: 8)
  - "Esto es la crisis del comunicado 150," La Vanguardia., 1963 March 13 (Folder 23: 9)
  - "El golpe de septiembre se dio para llevar a presidencia a un azul," La Vanguardia., 1963 March 13 (Folder 23: 10)
  - "La crisis semana a semana," La Vanguardia., 1963 March 20 (Folder 23: 11)
  - "El equipo roedor prepara la catástrofe," La Vanguardia., 1963 March 20 (Folder 23: 12)
  - "Magnífica asamblea del socialismo mendocino," La Vanguardia., 1963 March 20 (Folder 23: 13)
  - "La entrevista con Dr. Martínez," La Vanguardia., 1963 March 27 (Folder 23: 14)
  - "Tres versiones del evangelio 150," La Vanguardia., 1963 March 27 (Folder 23: 15)
  - "Juan Mantovani en la pedagogia argentina.", 1963 April 4 (Folder 23: 16)
  - "Consecuencias de los hechos recientes," La Vanguardia., 1963 April 10 (Folder 23: 17)
  - "El destino del bando 'azul'," La Vanguardia., 1963 April 10 (Folder 23: 18)
  - "Diálogo no es lengua de confusion," La Vanguardia., 1963 April 10 (Folder 23: 19)
  - "Empresismo y cristianos de oriente y occidente," La Vanguardia., 1963 April 10 (Folder 23: 20)
  - "Prólogo y epílogo de una carta," La Vanguardia., 1963 April 10 (Folder 23: 21)
  - "En los días oscuros," La Vanguardia., 1963 April 17 (Folder 23: 22)
  - "La política del ministro del interior," La Vanguardia., 1963 April 24 (Folder 23: 23)
  - "Continúa la autopsia de nuestra catástrofe," La Vanguardia., 1963 May 8 (Folder 23: 24)
  - "Entre las candidaturas de Orgaz y Aramburu no hay vasos comunicantes," La Vanguardia., 1963 May 8 (Folder 23: 25)
  - "Plutócrata, financista de la iglesia y candidato," La Vanguardia., 1963 May 8 (Folder 23: 26)
  - "Con los decentes o con los indecentes," La Vanguardia., 1963 May 15 (Folder 23: 27)
  - "El General Imaz lo ignora todo," La Vanguardia., 1963 May 15 (Folder 23: 28)
  - "Infraalimentación, enfermedad, analfabetismo," La Vanguardia., 1963 May 15 (Folder 23: 29)
  - "En la casona de Vicente López," La Vanguardia., 1963 May 22 (Folder 23: 30)
  - "Dilema: coincidencia grande o pacto turbio," La Vanguardia., 1963 May 22 (Folder 23: 31)
  - "El gobierno está agotado," La Vanguardia., 1963 May 22 (Folder 23: 32)
  - "Por la libertad de los presos politicos y sociales," La Vanguardia., 1963 May 22 (Folder 23: 33)
  - "Los bayonetas sin justicia," La Vanguardia., 1963 May 29 (Folder 23: 34)
  - "Encíclicos," La Vanguardia., 1963 May 29 (Folder 23: 35)
  - "La fórmula de la república libre contra el continuismo," La Vanguardia., 1963 May 29 (Folder 23: 36)